台灣新竹地方法院刑事判決　　　　　　　　　　　　　　　九十年度自字第八四號
　　自　訴　人　丙○○
　　被　　　告　丁○○
　　　　　　　　乙○○
右列被告因妨害自由等案件，經自訴人提起自訴，本院判決如左：
    主  文
丁○○、乙○○均無罪。
    理  由
一、本件自訴意旨如自訴狀所載（如附件）。
二、按犯罪事實應依證據認定之，無證據不得推定其犯罪事實；又不能證明被告犯罪
    者，應諭知無罪之判決，刑事訴訟法第一百五十四條、第三百零一條第一項分別
    定有明文。而所謂認定犯罪事實之證據，係指足以認定被告確有犯罪行為之積極
    證據而言，該項證據自須適合於被告犯罪事實之認定，始得採為斷罪資料，又告
    訴人之告訴，係以使被告受刑事訴追為目的，是其陳述是否與事實相符，仍應調
    查其他證據以資審認，此觀諸最高法院二十九年上字第三一○五號、四十年台上
    字第八六號及五十二年台上字第一三○○號判例自明。復按刑法第三百零四條第
    一項強制罪之成立，須行為人以強暴脅迫之方法，使人行無義務之事或妨害人行
    使權利。而所謂「強暴」，乃以有形之實力不法加諸於人，直接間接為之均可，
    如對物或他人實施，而間接及於被害人，亦屬之。「脅迫」，謂以加害之意思通
    知他人，使生畏懼之心為目的。
三、自訴人丙○○認被告丁○○、乙○○二人有以強暴脅迫之方式妨害自訴人行使權
    利並造成其妻受傷之行為，無非係以被告丁○○、乙○○二人將機車停放於地下
    室停車場之出入口、拔掉公寓對講機之電源、關掉地下室停車場鐵捲門之電源、
    在一樓公共樓梯鐵門裝設第二道鎖、在公共樓梯大門處裝設監視器監視其家人、
    且被告丁○○揚言要叫人打自訴人等情，並提出現場圖、現場照片、診斷證明書
    資為佐證。訊之被告丁○○、乙○○二人固不否認曾將機車停放於地下室停車場
    出入口、將地下室停車場鐵捲門以及對講機之電源拔掉、大門有裝設第二道鎖以
    及監視器之事實，惟均否認有自訴人所指之行為，均辯稱：機車停放時只有佔到
    一點點出入口之車道，並不會影響車輛出入，機車並非如自訴人照片所示之停放
    情形，停在該處是因之前出入口旁有盆栽無法停車，現已將盆栽移走，就未停車
    在該處了，拔掉地下室停車場鐵捲門之電源，是因自訴人曾未將鐵捲門關下，且
    鐵捲門之遙控器容易被複製，而該處曾經遭小偷，所以在一樓大門處加裝另一個
    鎖，又颱風當天清掃地下室鄰居說對講機電鈴一直叫很吵，所以先將電源拔除，
    另監視器是裝在大門處，自訴人多由地下室出入與之無涉等語。
四、經查：關於被告丁○○、乙○○二人曾在地下室停車場出入口停放機車之事實，
    故據自訴人指述明確，核與被告丁○○、乙○○二人陳述之情形相符，並經證人
    即到場處理之員警甲○○到庭證述明確（本院九十年十二月二十日訊問筆錄參見
    ），應堪採信為真實，然而，被告丁○○、乙○○二人於地下室停車場出入口處
    停車，固然足以造成自訴人出入之不便，然被告二人停放機車之行為，並非無以
    有形之實力不法加諸於人或物，或以加害之意思通知他人，使生畏懼之心，因此
    並無「強暴」或「脅迫」可言，因此，被告之行為雖為一般人所不容，然應僅屬
    交通違規之行為，而與刑法第三百零四條第一項強制罪之構成要件不同，並不成
    立強制罪；其次，就公寓對講機、地下室停車場鐵捲門之電源之部分，業據被告
    二人陳明係因公寓對講機故障亂叫，地下室停車場鐵捲門未關閉為防小偷所以將
    電源拔除等因，而該處公寓對講機之部分確實有會不斷鳴叫，且所拔掉之電源，
    僅需再將電源接回即可使用之情，亦為自訴人所不否認（本院九十年十一月二十
    九日訊問筆錄第六頁、九十年十二月二十日訊問筆錄第五頁參見），從而，被告
    二人將該電源拔掉，亦難謂無正當之理由，況且，拔除電源之行為，亦顯非屬強
    暴脅迫行為，尤僅需再插上即可使用，亦無妨害自訴人行使權利之情形，是被告
    二人此之行為，亦非成立強制罪；再者，被告二人所加裝於大門之第二道鎖以及
    監視器，均係在四、五年前自訴人搬入前所加裝，而第二道鎖，自訴人亦有鑰匙
    ，況監視器係裝設於大門之外，其監視之範圍係馬路等之公眾得出入之地區等情
    ，亦據自訴人陳述明確（本院九十年十二月二十日訊問筆錄第六頁、九十一年一
    月二日訊問筆錄第五頁參見），亦有自訴人所提出之大門照片在卷可按，因此，
    被告二人此行為，顯非屬妨害自訴人行使權利之行為甚明；另外，關於自訴人指
    述許博文有恐嚇行為、自訴人之妻蘇秀敏受有傷害之部分，因非屬本件自訴人自
    訴被告丁○○、乙○○二人強制罪之範圍，爰不再予審酌，併此敘明；綜上所述
    ，足見被告丁○○、乙○○二人之行為尚與強制罪之構成要件有間。此外，復查
    無其他積極確切之證據足資證明被告二人有何強制罪之犯行，本件既不能證明被
    告二人犯罪，自應依法諭知被告二人無罪之判決。
五、據上論斷，應依刑事訴訟法第三百四十三條、第三百零一條第一項，判決如主文
    。
中      華      民      國    九十一    年      一      月     十七     日
                              台灣新竹地方法院刑事第二庭
                                  法      官    蘇  嘉  豐
右正本證明與原本無異。
如不服本判決，應於判決送達後十日內向本院提出上訴狀( 應附繕本 )。
                                  書  記  官    賴  寶  合
中      華      民      國    九十一    年      一      月     十七     日
